臺灣花蓮地方法院刑事判決　　　　　　　 100年度訴字第69號
公　訴　人　臺灣花蓮地方法院檢察署檢察官
被　　　告　湯文貞
選任辯護人　李子春律師（法律扶助基金會指派）
上列被告因違反毒品危害防制條例案件，經檢察官提起公訴（99
年度偵字第5159、6040號），本院判決如下：
    主      文
湯文貞犯如附表編號1至14 所示之罪，均累犯，各罪宣告刑及沒
收均如附表所示。應執行有期徒刑貳拾壹年。未扣案如附表編號
6、7、10、11、12、13、14所示販賣第一級毒品所得之財物新臺
幣壹萬伍仟伍佰元沒收之，如全部或一部不能沒收時，以其財產
抵償之；未扣案如附表編號1、2、3、4販賣第二級毒品所得之財
物新臺幣壹萬伍仟伍佰元沒收之，如全部或一部不能沒收時，以
其財產抵償之；未扣案之如附表編號5、8、9 所示共同販賣第二
級毒品所得之財物新臺幣柒仟元，與共同正犯鍾瑞勳連帶沒收之
，如全部或一部不能沒收時，以其與共同正犯鍾瑞勳之財產連帶
抵償之；未扣案之黑色NOKIA 行動電話壹支沒收之，如全部或一
部不能沒收時，追徵其價額；未扣案之行動電話壹支（含000000
0000號SIM卡壹張）與鍾瑞勳連帶沒收之。
    事      實
一、湯文貞前因施用毒品案件，經本院於民國92年10月27日以92
    年毒聲字第508 號裁定送觀察、勒戒，因無繼續施用毒品之
    傾向，而由臺灣花蓮地方法院檢察署檢察官於93年2月1日以
    92年度毒偵字第431號為不起訴處分確定，並於同年2月2 日
    執行勒戒完畢釋放出所。復因施用毒品案件，經本院於95年
    2月6日以94年度訴字第365號判決處有期徒刑8月、4 月，應
    執行有期徒刑11月確定，並經本院以96年度聲減字第350 號
    裁定減刑為有期徒刑4月、2月，應執行有期徒刑5月又15 日
    ；再因竊盜等案件，經本院於96年1月22日以95 年度金訴字
    第11號判處有期徒刑7月、3月，應執行有期徒刑8 月確定；
    又因施用毒品案件，經本院於96年1月29日以95年度訴字第5
    27號判處有期徒刑8月、4月，應執行有期徒刑10月確定，後
    2案經本院於96年間以96年度聲字第246號裁定應執行有期徒
    刑1年6月，又於同年間以96年度聲減字第350 號裁定分別減
    刑為有期徒刑4月、2月、3月15日、1月15日，應執行有期徒
    刑9月，並接續執行，於97年3月31日縮刑期滿執行完畢。詎
    其仍不知悛悔，明知海洛因及安非他命為毒品危害防制條例
    第2 條所列管之第一級及第二級毒品，任何人均不得非法販
    賣，竟基於販賣第一級毒品海洛因與第二級毒品安非他命牟
    利之犯意，以如附表1、2、3、4、6、7、10、11、12、13、
    14所示之方式，分別於如附表1、2、3、4、6、7、10、11、
    12、13、14所示之時、地，為販賣第一級毒品海洛因及第二
    級毒品安非他命予如附表所示等人之犯行。另湯文貞與其男
    友鍾瑞勳（另由本院以100年度訴字第150號審理中）共同基
    於販賣第二級毒品安非他命牟利之犯意聯絡，以如附表5、8
    、9所示之方式，分別於如附表5、8、9所示之時、地，共同
    販賣第二級毒品安非他命予如附表所示等人之犯行。嗣經臺
    灣花蓮地方法院檢察署檢察官指揮花蓮縣警察局與花蓮縣警
    察局花蓮分局，對湯文貞所持用之0000000000號與鍾瑞勳所
    持用之0000000000號行動電話實施通訊監察後，始循線查知
    上情。
二、案經花蓮縣警察局移送及花蓮縣警察局花蓮分局報警臺灣花
    蓮地方法院檢察署檢察官偵查起訴。
    理      由
一、按被告以外之人於審判外之言詞或書面陳述，除法律有規定
    者外，不得作為證據，又被告以外之人於審判外之陳述，雖
    不符前四條之規定，而經當事人於審判程序同意作為證據，
    法院審酌該言詞陳述或書面陳述作成時之情況，認為適當者
    ，亦得為證據。當事人、代理人或辯護人於法院調查證據時
    ，知有第159條第1項不得為證據之情形，而未於言詞辯論終
    結前聲明異議者，視為有前項之同意，刑事訴訟法第159 條
    第1項、第159條之5 分別定有明文。查本件判決所引用之證
    據，均經當事人同意有證據能力（見本院卷第55-56 頁），
    經核其等作成之狀況亦無不適當情事，應均有證據能力，合
    先敘明。
二、上開犯罪事實，業據被告湯文貞於警詢、偵查及本院審理時
    坦承不諱，核與證人李嘉陵、吳清鴻、符興、劉建華、李吉
    龍、劉明治、周賢丕、吳光毅分別於警詢及偵查中所證述之
    情節相符，復有通訊監察譯文在卷可佐，應認被告之自白與
    事實相符，應堪信為真實。是本件事證已臻明確，被告犯行
    洵堪認定，自應依法論科。
三、查海洛因、安非他命為毒品危害防制條例第2條第2項第1 款
    、第2 款所列之第一級、第二級毒品。被告先後販賣上開毒
    品，核其就如附表編號6、7、10、11、12、13、14（販賣海
    洛因部分）所為，均係犯毒品危害防制條例第4條第1項之販
    賣第一級毒品罪；就如附表編號1、2、3、4、5、8、9 （販
    賣安非他命部分）所為，均係犯毒品危害防制條例第4條第2
    項之販賣第二級毒品罪。被告各次販賣毒品前持有該毒品之
    低度行為，業分別為販賣各該毒品之高度行為所吸收，均不
    另論罪。另被告就如附表編號5、8、9 所示之販賣第二級毒
    品安非他命犯行，與另案被告鍾瑞勳間有犯意聯絡與行為分
    擔，為共同正犯。又被告上開所為如附表所示販賣第一、二
    級毒品海洛因與安非他命之犯行，犯意各別、行為互殊，應
    分論併罰。查被告有前揭事實欄所載之犯罪科刑執行紀錄，
    有臺灣高等法院被告前案紀錄表在卷可稽，其前受有期徒刑
    執行完畢，於5 年內故意再犯本件有期徒刑以上之各罪，均
    為累犯，除販賣第一、二級毒品罪之法定刑為死刑、無期徒
    刑部分，依法不得加重外，其餘均應依刑法第47條第1 項規
    定，加重其刑。被告所犯如附表所示之犯行，因供出毒品來
    源，為警因而查獲上手即另案被告黃佳玲等情，此有被告之
    警詢筆錄、另案被告黃佳玲之臺灣高等法院被告前案紀錄表
    （見本院卷第80-94頁）、本院99年度訴字第491號刑事判決
    （被告為黃佳玲）、本院99年度訴字第303 號全卷暨刑事判
    決（見本院卷第62-69 頁）附卷可考，爰依毒品危害防制條
    例第17條第1 項規定減輕其刑。又被告就如附表所示之犯行
    ，於偵查中（警詢時）及本院審判中均自白，亦均應依毒品
    危害防制條例第17條第2 項之規定遞減輕其刑。再按刑之量
    定，為求個案裁判之妥當性，法律固賦予法院裁量權，但此
    項裁量權之行使，除應依刑法第57條規定，審酌行為人及其
    行為等一切情狀，為整體之評價，並應顧及比例原則及平等
    原則，使罪刑均衡，輕重得宜，以契合社會之法律感情。又
    刑法第59條規定犯罪之情狀可憫恕者，得酌量減輕其刑，所
    謂「犯罪之情狀」，與同法第57條規定科刑時應審酌之一切
    情狀，並非有截然不同之領域，於裁判上酌減其刑時，應就
    犯罪一切情狀（包括第57條所列舉之10款事項），予以全盤
    考量，審酌其犯罪有無可憫恕之事由，即有無特殊之原因與
    環境，在客觀上足以引起一般同情，以及宣告法定最低度刑
    ，是否猶嫌過重等等，以為判斷。查販賣第一級毒品罪之法
    定刑為「死刑或無期徒刑；處無期徒刑者，得併科新臺幣二
    千萬元以下罰金」，然同為販賣第一級毒品之人，其原因動
    機不一，犯罪情節未必盡同，或有大盤毒梟者，亦有中、小
    盤之分，甚或僅止於吸毒者友儕間為求互通有無之有償轉讓
    者亦有之，其販賣行為所造成危害社會之程度自屬有異，法
    律科處此類犯罪，所設之法定最低本刑卻相同，不可謂不重
    。於此情形，倘依其情狀處以有期徒刑，即足以懲儆，並可
    達防衛社會之目的者，自非不可依客觀之犯行與主觀之惡性
    加以考量其情狀，是否有可憫恕之處，適用刑法第59條之規
    定酌量減輕其刑，期使個案裁判之量刑，斟酌至當，符合比
    例原則（最高法院95年度臺上字第6157號判決意旨參照）。
    經查，本件被告如附表編號6、7、10、11、12、13、14所示
    販賣第一級毒品海洛因之犯行，次數僅有7 次，實際取得之
    金額為新臺幣（下同）15,500元，因認其販賣第一級毒品海
    洛因部分確有值憫恕之處，縱令量處最低刑之無期徒刑仍嫌
    過重，為鼓勵其脫離毒品控制之決心及給予自新機會，本院
    認就被告如附表編號6、7、10、11、12、13、14販賣第一級
    毒品海洛因犯行部分，應適用刑法第59條之規定減輕其刑。
    從而，就被告如附表編號6、7、10、11、12、13、14販賣海
    洛因犯行及就如附表編號1、2、3、4、5、8、9 販賣安非他
    命犯行，除法定刑為無期徒刑依法不得加重外，餘均應依法
    先加重後遞減輕其刑（販賣海洛因部分依法遞減二次）。爰
    審酌被告為謀取不法利益，竟販賣毒品予他人施用，使他人
    沉迷於毒癮，無法自拔，輕則戕害身心，重則引發更多各種
    犯罪，實為多種犯罪之源頭，對社會國家之侵害頗深；惟其
    販賣毒品之次數不多，及嗣已坦承犯行之犯後態度等一切情
    狀，分別量處如主文所示之刑，並定其應執行之刑。
四、按毒品危害防制條例第19條第1項規定：「犯第4條至第9 條
    、第12條、第13條或第14條第1項、第2項之罪者，其供犯罪
    所用或因犯罪所得之財物均沒收之，如全部或一部不能沒收
    時，追徵其價額或以其財產抵償之。」係採義務沒收主義，
    故販賣毒品所得之金錢，如能認定確係販賣毒品所得之款項
    ，均應宣告沒收，不以當場搜獲扣押者為限；是販賣毒品所
    用之物及所得之金錢，無論已否扣案，如仍屬存在，即應依
    法沒收。惟此犯罪所得之財物，係以實際所得者為限，苟無
    所得或尚未取得者，即無從為沒收、追徵或以財產抵償之諭
    知；又共同正犯應就全部犯罪結果負其責任，是其犯罪所得
    之財物如為現金者，應合併計算，且於全部或一部不能沒收
    時，以其財產抵償之，惟為避免執行時發生重複沒收、抵償
    之情形，各共同正犯之間係採連帶沒收主義，於裁判時應諭
    知被告共同犯罪所得之財物應與其他共同正犯連帶沒收之，
    不得就全體共同正犯之總所得，對各共同正犯分別重複諭知
    沒收（最高法院93年度臺上字第2670號、96年度臺上字第23
    31號、97年度臺上字第697 號判決意旨參照）。查本件被告
    未扣案如附表編號6、7、10、11、12、13、14販賣海洛因所
    得共計15,500元；如附表編號1、2、3、4販賣安非他命所得
    共計15,500元，為犯罪所得之財物，應依法沒收之，如全部
    或一部不能沒收時，以其財產抵償之。被告就如附表編號 5
    、8、9所示，與另案被告鍾瑞勳共同販賣安非他命所得計7,
    000 元，亦係因犯罪所得之財物，應依前開規定，與另案被
    告鍾瑞勳連帶沒收之，如全部或一部不能沒收時，以其與另
    案被告鍾瑞勳之財產連帶抵償之。又未扣案被告用以販毒所
    持之使用門號0000000000之黑色NOKIA牌行動電話1支，係被
    告所有，且為供本案如附表6、7犯罪所用之物，業據被告供
    承在卷，自應依毒品危害防制條例第19條第1 項規定宣告沒
    收之，如全部或一部不能沒收時，追徵其價額。未扣案如附
    表編號8 所示，被告與另案被告鍾瑞勳共同供販賣第二級毒
    品安非他命聯繫之行動電話1支（含0000000000號SIM卡1 張
    ），為供犯如附表8 所示之罪所用之物，亦經被告供承在卷
    ，復經另案被告鍾瑞勳坦認在案（見花蓮地檢署100 年度偵
    緝字第37、38號違反毒品危害防制條例案件起訴書，現由本
    院以100年度訴字第150 號審理中，見本院卷第000-0-000-0
    頁），同樣應依毒品危害防制條例第19條第1 項規定，與另
    案被告鍾瑞勳連帶沒收之，因該行動電話已於前揭另案被鍾
    瑞勳違反毒品危害防制條例案件中扣押，有該起訴書可按，
    並無不能沒收之情形，自無全部或一部不能沒收時，與另案
    被告鍾瑞勳連帶追徵其價額之餘地。又被告用以販毒之行動
    電話門號0000000000號、0000000000號、0000000000號 SIM
    卡各1 張，雖為供本件犯罪所用之物，然均非被告所有，此
    有遠傳資料查詢單、中華電信資料查詢單、家樂福電信股份
    有限公司電信用戶基本資料表在卷可考（見本院卷第000-0-
    000-0頁），自無從宣告沒收。另搭配該0000000000 號使用
    之行動電話1支，業據本院99年度訴字第303號刑事判決宣告
    沒收，有刑事判決1 份在卷足參，本院爰不重複為沒收之諭
    知，均附此敘明。
據上論斷，應依刑事訴訟法第299條第1項前段，毒品危害防制條
例第4條第1項、第2項、第17條第1項、第2項、第19條第1項，刑
法第11條前段、第28條、第47條第1項、第59條、第51條第5款、
第9款，判決如主文。
本案經檢察官陳玫琪到庭執行職務。
中    華    民    國   100    年    7     月    12    日
                  刑事第一庭  審判長  法  官  陳世博
                                      法  官  林恒祺
                                      法  官  劉柏駿
以上正本證明與原本無異。
如不服本判決應於收受送達後10日內向本院提出上訴書狀，並應
敘述具體理由。其未敘述上訴理由者，應於上訴期間屆滿後20日
內向本院補提理由書(均須按他造當事人之人數附繕本)「切勿逕
送上級法院」。
中    華    民    國   100    年    7     月    12    日
                                      書記官
附錄本判決論罪之法律條文：
毒品危害防制條例第4條：
製造、運輸、販賣第一級毒品者，處死刑或無期徒刑；處無期徒
刑者，得併科新臺幣2千萬元以下罰金。
製造、運輸、販賣第二級毒品者，處無期徒刑或7 年以上有期徒
刑，得併科新臺幣1千萬元以下罰金。
製造、運輸、販賣第三級毒品者，處5 年以上有期徒刑，得併科
新臺幣7百萬元以下罰金。
製造、運輸、販賣第四級毒品者，處3年以上10 年以下有期徒刑
，得併科新臺幣3百萬元以下罰金。
製造、運輸、販賣專供製造或施用毒品之器具者，處1年以上7年
以下有期徒刑，得併科新臺幣1百萬元以下罰金。
前五項之未遂犯罰之。
附表一：
┌─┬───┬────┬────────┬────┬────┬─────────────┐
│編│販賣之│販賣地點│販賣對象及聯絡方│販賣毒品│販賣毒品│ 主               文      │
│號│時間  │        │式              │數量    │所得（新│                          │
│  │      │        │                │        │臺幣）  │                          │
├─┼───┼────┼────────┼────┼────┼─────────────┤
│1 │99年 5│花蓮縣花│李嘉陵以行動電話│第二級毒│1,000元 │湯文貞販賣第二級毒品，累犯│
│  │月30日│蓮市建國│0000-000000 號與│品安非他│        │，處有期徒刑貳年貳月，未扣│
│  │21時許│路、自強│湯文貞行動電話09│命0.15公│        │案之販賣第二級毒品所得之財│
│  │      │路口    │00-000000 號通話│克      │        │物新臺幣壹仟元沒收之，如全│
│  │      │        │，確認交易毒品之│        │        │部或一部不能沒收時，以其財│
│  │      │        │種類、金額、數量│        │        │產抵償之。                │
│  │      │        │及地點後，由湯文│        │        │                          │
│  │      │        │貞於左列時地，將│        │        │                          │
│  │      │        │第二級毒品安非他│        │        │                          │
│  │      │        │命0.15公克交付李│        │        │                          │
│  │      │        │嘉陵。          │        │        │                          │
├─┼───┼────┼────────┼────┼────┼─────────────┤
│2 │99年 5│花蓮縣花│李嘉陵以行動電話│第二級毒│2,500元 │湯文貞販賣第二級毒品，累犯│
│  │月31日│蓮市府前│0000-000000 號聯│品安非他│        │，處有期徒刑貳年陸月，未扣│
│  │12時許│路682 號│繫湯文貞之行動電│命1 公克│        │案之販賣第二級毒品所得之財│
│  │      │復興國小│話0000-000000 號│        │        │物新臺幣貳仟伍佰元沒收之，│
│  │      │附近    │通話，確認毒品之│        │        │如全部或一部不能沒收時，以│
│  │      │        │種類、金額、數量│        │        │其財產抵償之。            │
│  │      │        │及地點後，由湯文│        │        │                          │
│  │      │        │貞在左列時地，將│        │        │                          │
│  │      │        │第二級毒品安非他│        │        │                          │
│  │      │        │命1公克交付李嘉 │        │        │                          │
│  │      │        │陵。            │        │        │                          │
├─┼───┼────┼────────┼────┼────┼─────────────┤
│3 │99年 6│花蓮縣花│吳清鴻以行動電話│第二級毒│2,000元 │湯文貞販賣第二級毒品，累犯│
│  │月14日│蓮市林森│0000-000000 號與│品安非他│        │，處有期徒刑貳年肆月，未扣│
│  │1 時許│路252 號│湯文貞之行動電話│命1 公克│        │案之販賣第二級毒品所得之財│
│  │      │花蓮市公│0000-000000 號通│        │        │物新臺幣貳仟元沒收之，如全│
│  │      │所前    │話，確認交易毒品│        │        │部或一部不能沒收時，以其財│
│  │      │        │之種類、金額、數│        │        │產抵償之。                │
│  │      │        │量及地點後，由湯│        │        │                          │
│  │      │        │文貞在左列時地，│        │        │                          │
│  │      │        │將第二級毒品安非│        │        │                          │
│  │      │        │他命1 包交付吳清│        │        │                          │
│  │      │        │鴻。            │        │        │                          │
├─┼───┼────┼────────┼────┼────┼─────────────┤
│4 │99年 6│花蓮縣花│吳清鴻以行動電話│第二級毒│1,0000元│湯文貞販賣第二級毒品，累犯│
│  │月14日│蓮市中正│0000-000000 號與│品安非他│        │，處有期徒刑貳年拾月，未扣│
│  │18時許│路625 號│湯文貞之行動電話│命4.5 公│        │案之販賣第二級毒品所得之財│
│  │      │麥當勞  │0000-000000 號通│克      │        │物新臺幣壹萬元沒收之，如全│
│  │      │        │話，確認交易毒品│        │        │部或一部不能沒收時，以其財│
│  │      │        │之種類、金額、數│        │        │產抵償之。                │
│  │      │        │量及地點後，由湯│        │        │                          │
│  │      │        │文貞於左列時間地│        │        │                          │
│  │      │        │點將第二級毒品安│        │        │                          │
│  │      │        │非他命4.5公克交 │        │        │                          │
│  │      │        │付吳清鴻。      │        │        │                          │
├─┼───┼────┼────────┼────┼────┼─────────────┤
│5 │99年 6│花蓮縣吉│符興以行動電話09│第二級毒│3,500元 │湯文貞共同販賣第二級毒品，│
│  │月30日│安鄉花蓮│00-000000 號與湯│品安非他│        │累犯，處有期徒刑貳年捌月，│
│  │6時許 │大橋附近│文貞行動電話0932│命1.5 公│        │未扣案之販賣第二級毒品所得│
│  │      │加油站  │-940423 號通話，│克      │        │之財物新臺幣參仟伍佰元與鍾│
│  │      │        │確認交易毒品之種│        │        │瑞勳連帶沒收之，如全部或一│
│  │      │        │類、金額、數量及│        │        │部不能沒收時，以其與鍾瑞勳│
│  │      │        │地點後，由湯文貞│        │        │之財產連帶抵償之。        │
│  │      │        │之男友鍾瑞勳，在│        │        │                          │
│  │      │        │花蓮縣吉安鄉花蓮│        │        │                          │
│  │      │        │大橋附近之加油站│        │        │                          │
│  │      │        │，將第二級毒品安│        │        │                          │
│  │      │        │非他命1.5 公克交│        │        │                          │
│  │      │        │付符興。        │        │        │                          │
├─┼───┼────┼────────┼────┼────┼─────────────┤
│6 │99年7 │花蓮縣花│劉建華以鍾瑞勳門│第一級毒│3,000元 │湯文貞販賣第一級毒品，累犯│
│  │月9日 │蓮市北興│號0000-000000 號│品海洛因│        │，處有期徒刑肆年捌月，未扣│
│  │某時  │路36號北│之行動電話與湯文│0.1 公克│        │案之販賣第一級毒品所得之財│
│  │      │興超商前│貞行動電話0921-4│        │        │物新臺幣參仟元沒收之，如全│
│  │      │        │82802 號通話，確│        │        │部或一部不能沒收時，以其財│
│  │      │        │認交易毒品之種類│        │        │產抵償之；未扣案之黑色NOKI│
│  │      │        │、金額、數量及地│        │        │A 行動電話壹支沒收之，如全│
│  │      │        │點後，由湯文貞在│        │        │部或一部不能沒收時，追徵其│
│  │      │        │左列時地將第一級│        │        │價額。                    │
│  │      │        │毒品海洛因0.1 公│        │        │                          │
│  │      │        │克交付劉建華。  │        │        │                          │
├─┼───┼────┼────────┼────┼────┼─────────────┤
│7 │99年 7│花蓮縣花│劉建華以鍾瑞勳門│第一級毒│3,000元 │湯文貞販賣第一級毒品，累犯│
│  │月10日│蓮市府前│號0000-000000 號│品海洛因│        │，處有期徒刑肆年捌月，未扣│
│  │21時許│路682 號│之行動電話與湯文│0.3公克 │        │案之販賣第一級毒品所得之財│
│  │      │復興國小│貞行動電話0921-4│        │        │物新臺幣參仟元沒收之，如全│
│  │      │前      │82802 號通話，確│        │        │部或一部不能沒收時，以其財│
│  │      │        │認交易毒品之種類│        │        │產抵償之；未扣案之黑色NOKI│
│  │      │        │、金額、數量及地│        │        │A 行動電話壹支沒收之，如全│
│  │      │        │點後，由湯文貞在│        │        │部或一部不能沒收時，追徵其│
│  │      │        │左列時地將第一級│        │        │價額。                    │
│  │      │        │毒品海洛因0.3 公│        │        │                          │
│  │      │        │克交付劉建華。  │        │        │                          │
├─┼───┼────┼────────┼────┼────┼─────────────┤
│8 │99年 7│花蓮縣吉│李吉龍以行動電話│第二級毒│1,000元 │湯文貞共同販賣第二級毒品，│
│  │月1 日│安鄉南海│0000-000000 號與│品安非他│        │累犯，處有期徒刑貳年貳月。│
│  │時20時│十一街22│湯文貞之男友鍾瑞│命0.1 公│        │未扣案之販賣第二級毒品所得│
│  │許    │5 號李吉│勳行動電話0975-6│克      │        │新臺幣壹仟元與鍾瑞勳連帶沒│
│  │      │龍住處  │52079 號通話，向│        │        │收之，如全部或一部不能沒收│
│  │      │        │鍾瑞勳購買第二級│        │        │時，以其與鍾瑞勳之財產連帶│
│  │      │        │毒品安非他命壹包│        │        │抵償之；未扣案之行動電話壹│
│  │      │        │，由湯文貞在左列│        │        │支（含0000-000000號SIM卡壹│
│  │      │        │時地，將第二級毒│        │        │張）與鍾瑞勳連帶沒收之。  │
│  │      │        │品安非他命0.1 公│        │        │                          │
│  │      │        │克交付李吉龍。  │        │        │                          │
├─┼───┼────┼────────┼────┼────┼─────────────┤
│9 │99年 7│花蓮縣花│劉明治以0000-000│第二級毒│2,500元 │湯文貞共同販賣第二級毒品，│
│  │月1日0│蓮市民權│419 號行動電話與│品安非他│        │累犯，處有期徒刑貳年陸月，│
│  │時許  │路44號門│湯文貞之行動電話│命1公克 │        │未扣案之販賣第二級毒品所得│
│  │      │諾醫院急│0000-000000 號通│        │        │之財物新臺幣貳仟伍佰元與鍾│
│  │      │診室門口│話，確認交易毒品│        │        │瑞勳連帶沒收之，如全部或一│
│  │      │        │之種類、金額、數│        │        │部不能沒收時，以其與鍾瑞勳│
│  │      │        │量及地點後，由鍾│        │        │之財產連帶抵償之。        │
│  │      │        │瑞勳在左列時地將│        │        │                          │
│  │      │        │第二級毒品安非他│        │        │                          │
│  │      │        │命0.1 公克交付予│        │        │                          │
│  │      │        │劉明治。        │        │        │                          │
├─┼───┼────┼────────┼────┼────┼─────────────┤
│10│99年 6│花蓮縣花│湯文貞以行動電話│第一級毒│2,000元 │湯文貞販賣第一級毒品，累犯│
│  │月12日│蓮市富安│0000-000000 號與│品海洛因│        │，處有期徒刑肆年肆月，未扣│
│  │17時許│路79號旁│周賢丕之行動電話│0.3公克 │        │案之販賣第一級毒品所得之財│
│  │      │超商    │0000-000000 號通│        │        │物新臺幣貳仟元沒收之，如全│
│  │      │        │話，確認交易毒品│        │        │部或一部不能沒收時，以其財│
│  │      │        │之種類、金額、數│        │        │產抵償之。                │
│  │      │        │量及地點後，由湯│        │        │                          │
│  │      │        │文貞在左列時地將│        │        │                          │
│  │      │        │第一級毒品海洛因│        │        │                          │
│  │      │        │0.3 公克交付周賢│        │        │                          │
│  │      │        │丕。            │        │        │                          │
├─┼───┼────┼────────┼────┼────┼─────────────┤
│11│99年 6│花蓮縣花│周賢丕以0000-000│第一級毒│2,000元 │湯文貞販賣第一級毒品，累犯│
│  │月15日│蓮市富安│669 號行動電話與│品海洛因│        │，處有期徒刑肆年肆月，未扣│
│  │5時許 │路79號老│湯文貞之行動電話│0.3公克 │        │案之販賣第一級毒品所得之財│
│  │      │茶遊藝場│0000-000000 號通│        │        │物新臺幣貳仟元沒收之，如全│
│  │      │內      │話，確認交易毒品│        │        │部或一部不能沒收時，以其財│
│  │      │        │之種類、金額、數│        │        │產抵償之。                │
│  │      │        │量及地點後，由湯│        │        │                          │
│  │      │        │文貞在左列地點將│        │        │                          │
│  │      │        │第一級毒品海洛因│        │        │                          │
│  │      │        │0.3 公克交付周賢│        │        │                          │
│  │      │        │丕。            │        │        │                          │
├─┼───┼────┼────────┼────┼────┼─────────────┤
│12│99年 6│花蓮縣花│吳光毅以0000-000│第一級毒│1,000元 │湯文貞販賣第一級毒品，累犯│
│  │月15日│蓮市復興│243 號行動電話與│品海洛因│        │，處有期徒刑肆年貳月，未扣│
│  │0時許 │街42號附│湯文貞之行動電話│0.1公克 │        │案之販賣第一級毒品所得之財│
│  │      │近      │0000-000000 號通│        │        │物新臺幣壹仟元沒收之，如全│
│  │      │        │話，確認交易毒品│        │        │部或一部不能沒收時，以其財│
│  │      │        │之種類、金額、數│        │        │產抵償之。                │
│  │      │        │量及地點後，由湯│        │        │                          │
│  │      │        │文貞於左列時地，│        │        │                          │
│  │      │        │將第一級毒品海洛│        │        │                          │
│  │      │        │因0.1 公克交付吳│        │        │                          │
│  │      │        │光毅。          │        │        │                          │
├─┼───┼────┼────────┼────┼────┼─────────────┤
│13│99年 6│花蓮縣花│吳光毅以0000-000│第一級毒│2,000元 │湯文貞販賣第一級毒品，累犯│
│  │月20日│蓮市復興│243 號行動電話與│品海洛因│        │，處有期徒刑肆年肆月，未扣│
│  │23時許│街42號巷│湯文貞之行動電話│0.2公克 │        │案之販賣第一級毒品所得之財│
│  │      │口      │0000-000000 號通│        │        │物新臺幣貳仟元沒收之，如全│
│  │      │        │話，確認交易毒品│        │        │部或一部不能沒收時，以其財│
│  │      │        │之種類、金額、數│        │        │產抵償之。                │
│  │      │        │量及地點後，由湯│        │        │                          │
│  │      │        │文貞於左列時地，│        │        │                          │
│  │      │        │將第一級毒品海洛│        │        │                          │
│  │      │        │因0. 2公克交付吳│        │        │                          │
│  │      │        │光毅。          │        │        │                          │
├─┼───┼────┼────────┼────┼────┼─────────────┤
│14│99年 6│花蓮縣花│吳光毅以0000-000│第一級毒│2,500元 │湯文貞販賣第一級毒品，累犯│
│  │月21日│蓮市復興│243 號行動電話與│品海洛因│        │，處有期徒刑肆年陸月，未扣│
│  │13時許│街42號樓│湯文貞之行動電話│0.3公克 │        │案之販賣第一級毒品所得之財│
│  │      │下      │0000-000000 號通│        │        │物新臺幣貳仟伍佰元沒收之，│
│  │      │        │話，確認交易毒品│        │        │如全部或一部不能沒收時，以│
│  │      │        │之種類、金額、數│        │        │其財產抵償之。            │
│  │      │        │量及地點後，由湯│        │        │                          │
│  │      │        │文貞於左列時地，│        │        │                          │
│  │      │        │將第一級毒品海洛│        │        │                          │
│  │      │        │因0.3 公克交付吳│        │        │                          │
│  │      │        │光毅。          │        │        │                          │
└─┴───┴────┴────────┴────┴────┴─────────────┘